臺灣高等法院刑事判決　　　　　　　　96年度上易字第1948號
上　訴　人
即　被　告　高成　原判決書.
選任辯護人　黃啟逢律師
上列上訴人因竊盜案件，不服臺灣士林地方法院96年度易字第98
0號，中華民國96年6月28日第一審判決（起訴案號：臺灣士林地
方法院檢察署96年度偵字第4797號），提起上訴，本院判決如下
：
    主  文
原判決撤銷。
高成竊盜，累犯，處有期徒刑柒月，減為有期徒刑參月又拾伍
日；又竊盜，累犯，處有期徒刑柒月；減為有期徒刑參月又拾伍
日；又竊盜，累犯，處有期徒刑陸月，減為有期徒刑參月。應執
行有期徒刑玖月。
    事  實
一、高成前於民國91年間，因竊盜案件，經臺灣板橋地方法院
    以91年度易字第2692號判決處有期徒刑5月，如易科罰金，
    以銀元300元即新台幣900元折算1日確定，嗣於92年3月10日
    易科罰金執行完畢；又於93年間因竊盜案件，經本院以93年
    度上易字第1985號判決處有期徒刑10月確定；復又於94年間
    再因竊盜案件，經臺灣桃園地方法院以94年度桃簡字第527
    號判決處有期徒刑4月，於95年6月10日縮刑期滿執行完畢，
    翌日出監；又因竊盜案件，經臺灣士林地方法院以96年度簡
    字第195號判決處有期徒刑6月確定。詎猶不知悔改，竟意圖
    為自己不法之所有，駕駛車號CZ-5879號自小客貨車，於附
    表編號1、編號2之「犯罪時間」欄及「犯罪地點」欄內所示
    時、地，以附表編號1至編號2「行竊方法及經過」欄內所示
    手法，竊盜丁○○、乙○○所有，如附表編號1至編號2所示
    之財物（數量、價值均如附表編號1至編號2「被竊物品」欄
    所示）得手，復又意圖為自己不法之所有，於附表編號3之
    「犯罪時間」及「犯罪地點」所示時、地，以編號3「行竊
    方法及經過」欄內所示手法，竊盜丙○所有，如附表編號
    3「被竊物品」欄內所示之財物，於已將該物搬入上開車號
    CZ-5879號自小客貨車內得手，正欲離去之際，丙○適到
    場巡視農地，見狀遂大聲嚇阻，高成始又將已建立自己管
    領之如附表編號3「被竊物品」欄所示財物，棄置於地後旋
    駕車逃逸。嗣丙○報警處理，為警於臺北市○○路○段150
    巷21弄查獲高成上開自用小客貨車，並於該車貨廂內扣得
    丁○○、乙○○如附表編號1至編號2「被竊物品」欄內所示
    之財物，始偵悉上情。
二、案經丁○○、乙○○、丙○訴由臺北市政府警察局士林分
    局報告臺灣士林地方法院檢察署檢察官偵查起訴。
    理  由
一、按被告以外之人於審判外之言詞或書面陳述，除法律另有規
    定者外，不得作為證據，刑事訴訟法第159條第1項固有明文
    規定。惟被告以外之人於審判外之陳述，雖不符刑事訴訟法
    第159條之1至之4之規定，惟經當事人於審判程序同意作為
    證據，法院審酌該言詞陳述或書面陳述作成時之情況，認為
    適當者，亦得為證據。又當事人、代理人或辯護人於法院調
    查證據時，知有第159條第1項不得為證據之情形，而未於言
    詞辯論終結前聲明異議者，視為有前項之同意，同法第159
    條之5亦定有明文。本件證人即告訴人丁○○、乙○○、丙
    ○於警詢時所為之證述，雖均係被告以外之人於審判外之
    陳述，惟本件公訴人及被告於本院準備程序及審判程序中對
    於本案相關證人於偵查中之證述暨其他相關具傳聞性質之證
    據資料之證據能力，均表示沒有爭執，且迄於言詞辯論終結
    前亦未聲明異議。本院審酌本件證人之陳述及證據資料作成
    時之情況，核無違法取證或其他瑕疵，認為以之作為證據為
    適當，前述證人於審判外之陳述及相關證據資料，自得做為
    證據，應認均具證據能力。
二、上開犯罪事實，業據被告高成於本院審理時坦承不諱，核
    與證人即告訴人丁○○、乙○○、丙○於警詢時，及證人
    丁○○、乙○○於原審審理時所證其失竊財物之情節大致相
    符（分別參見臺灣士林地方法院檢察署96年度偵字第4797號
    卷－下稱第4797號卷－第18頁至第26頁；參見原審96年6月1
    4日及本院96年9月19日審判筆錄），並有贓物認領保管單3
    紙（第4797號卷第60頁至第62頁）、案件現場照片4幀及贓
    證物照片7幀（第4797號卷第44頁至第45頁，第47頁至第53
    頁）及車號CZ-5879號自小客貨車照片3幀（第4797號卷第35
    頁至第36頁）在卷可稽，足認被告之自白與事實相符，可以
    採信。綜上，本件事證明確，被告犯行堪以認定。
三、核被告所為，係犯刑法第320條第1項之普通竊盜罪。被告如
    附表編號1至編號3之3次竊盜犯行，犯意各別，行為互殊，
    應予分論併罰。被告有如事實欄所載科刑執行情形，有本院
    被告前案紀錄表1份在卷可稽，其受有期徒刑執行完畢後5年
    內，故意再犯本件如附表編號1至編號3所示之有期徒刑以上
    之罪，均構成累犯，應各依刑法第47條第1項規定加重其刑
    。公訴意旨另以被告於如附表編號1至編號3之3次竊盜犯行
    ，係攜帶客觀上足以對人之生命、身體產生危害之鐵鎚1把
    犯案，被告所為係犯刑法第321條第1項第3款之攜帶兇器竊
    盜罪云云，固非無見，惟查被告於96年4月13日13時40分，
    在台北市○○區○○路3段150巷21弄內為警查獲時，係在其
    駕駛之車號CZ-5879號自小客貨車內副駕駛座上扣得之鐵鎚1
    把，經警訊據被告供稱係於台北縣八里鄉○○○路上之公墓
    拾得，撿來要賣的等語（見第4797號卷第15頁），與其於檢
    察官訊問時，供述之情節相符（見第4797號卷第72頁），嗣
    於原審時則翻異前詞，辯稱鐵鎚係竊自如附表編號2之乙○
    ○之住處車庫云云（見原審卷第23、24頁），然原審訊據證
    人乙○○則堅稱該鐵鎚非其失竊之物（見原審卷第39、40頁
    ），則查獲之鐵鎚，固尚難認定係被告竊盜所得，為竊盜行
    為之一部分；惟查被告於前開時間為警查獲時，鐵鎚1把係
    在其駕駛之車號CZ-5879號自小客貨車內副駕駛座上扣得，
    並非被告執持該鐵鎚犯案時或於盜所為警查獲，是本件尚無
    充分證據足資證明被告攜帶該鐵鎚之兇器竊盜，公訴人認被
    告係犯刑法第321條第1項第3款之攜帶兇器竊盜罪，即有未
    洽，然與前開判罪科刑部分，社會基本事實相同，其起訴法
    條應予變更。
四、原審據以論罪科刑，固無不當，惟查（一）、被告係犯刑法
    第320條第1項之普通竊盜罪，原判決認其係犯刑法第321條
    第1項第3款之攜帶兇器竊盜罪，尚非允洽已如前述；（二）
    、又被告犯罪於96年4月24日以前，合於中華民國96年罪犯
    減刑條例之第2條第1項第3款、第7條、第9條之減刑條件，
    原審未及斟酌，尚有未當。被告上訴指摘原判決不當，非無
    理由，應由本院予以撤銷改判。爰審酌被告前已有多次竊盜
    等前科，有本院被告前案紀錄表1紙在卷可稽，素行不佳，
    不知尊重他人法益，不思正途謀生，駕車搜尋目標，伺機竊
    盜他人財物（竊得財物價值共計新台幣42,000元，詳如附表
    編號1至編號3「被竊物品」欄所示）等一切情狀，分別量處
    如主文所示之刑。
五、又被告犯罪於96年4月24日以前，合於中華民國96年罪犯減
    刑條例之第2條第1項第3款、第7條之減刑條件，因減輕其刑
    2分之1，並依刑法第51條第5款規定，定其應執行之刑。
六、至扣案鐵鎚1把，不知係何人所有，且非供犯本案附表編號1
    至編號3竊盜犯行所用之物，因不得依刑法第38條第1項第2
    款規定宣告沒收。
據上論斷，應依刑事訴訟法第369條第1項前段、第364條、第300
條、第299條第1項前段，刑法第320條第1項、第47條第1項、第
51條第5款，刑法施行法第1條之1第1項、第2項前段，中華民國
96年罪犯減刑條例之第2條第1項第3款、第7條、第10條，判決如
主文。
本案經檢察官呂建昌到庭執行職務。
中　　華　　民　　國　　96　　年　　9　　月　　26　　日
         　　　　 刑事第七庭審判長法　官　黃麗生
                                  法　官　林勤純
                                  法　官　江國華
以上正本證明與原本無異。
不得上訴。
                                  書記官  陳玉嬋
中　　華　　民　　國　　96　　年　　10　　月　　2 　　日
附錄本案論罪科刑法條之依據：
中華民國刑法第320條
（普通竊盜罪）
意圖為自己或第三人不法之所有，而竊取他人之動產者，為竊盜罪，處
 5 年以下有期徒刑、拘役或 5 百元以下罰金。
意圖為自己或第三人不法之利益，而竊佔他人之不動產者，依前項之規定
處斷。
前二項之未遂犯罰之。
附表：
┌──┬────┬────┬───┬─────┬───────┬──────┐
│編號│犯罪時間│犯罪地點│被害人│被竊物品  │行竊方法及經過│所犯法條    │
│    │        │        │      │          │              │            │
├──┼────┼────┼───┼─────┼───────┼──────┤
│ 1  │96年4月 │臺北市士│丁○○│白鐵流理台│駕駛車號CZ-587│刑法第320條 │
│    │13日上午│林區至善│      │3只、白鐵 │9號自小客貨車 │第1項普通竊 │
│    │11時許  │路3 段33│      │水龍頭1批 │，無故侵入於簡│盜罪（無故侵│
│    │        │6 巷63之│      │（價值約新│國財左開住處廚│入住宅部分未│
│    │        │5 號住處│      │台幣4,000 │房內，竊得左列│據告訴）    │
│    │        │內      │      │元)       │物品得手後，旋│            │
│    │        │        │      │          │駕車離去。    │            │
│    │        │        │      │          │              │            │
│    │        │        │      │          │              │            │
│    │        │        │      │          │              │            │
│    │        │        │      │          │              │            │
│    │        │        │      │          │              │            │
├──┼────┼────┼───┼─────┼───────┼──────┤
│ 2  │96年4月 │臺北市士│乙○○│白鐵流理台│駕駛車號CZ-587│刑法第320條 │
│    │13日上午│林區至善│      │1只、白鐵 │9號自小客貨車 │第1項普通竊 │
│    │11時40  │路3 段37│      │材質大門1 │，至乙○○左開│盜罪        │
│    │分許    │0巷76號 │      │只（價值約│住處外，所設之│            │
│    │        │房屋外之│      │新台幣35,0│開放式、未與住│            │
│    │        │車庫內  │      │00元)     │宅相連之車庫內│            │
│    │        │        │      │          │，見流理台1只 │            │
│    │        │        │      │          │，遂連同白鐵材│            │
│    │        │        │      │          │質大門一併竊取│            │
│    │        │        │      │          │得手後，旋即駕│            │
│    │        │        │      │          │車離去。      │            │
│    │        │        │      │          │              │            │
│    │        │        │      │          │              │            │
│    │        │        │      │          │              │            │
│    │        │        │      │          │              │            │
├──┼────┼────┼───┼─────┼───────┼──────┤
│3   │96年4月 │臺北市士│丙○│白鐵材質農│駕駛車號CZ-587│刑法第320條 │
│    │13日中午│林區至善│     │藥噴灑桶1 │9號自小客貨車 │第1項普通竊 │
│    │1時40分 │路3段37 │      │個（價值約│，於左開農地內│盜罪        │
│    │許      │0巷42號 │      │新台幣3,00│，竊得左列物品│            │
│    │        │對面農地│      │0元       │得手，搬入上開│            │
│    │        │內      │      │          │自小客貨車內，│            │
│    │        │        │      │          │正欲駕車離去，│            │
│    │        │        │      │          │適丙○至該處│            │
│    │        │        │      │          │巡視，高喊追呼│            │
│    │        │        │      │          │後，高成始將│            │
│    │        │        │      │          │已得手之左列物│            │
│    │        │        │      │          │品棄置，旋駕車│            │
│    │        │        │      │          │逃逸。        │            │
│    │        │        │      │          │              │            │
│    │        │        │      │          │              │            │
└──┴────┴────┴───┴─────┴───────┴──────┘
